【裁判字號】    96,再易,14
【裁判日期】    970723
【裁判案由】    確認租賃關係存在
【裁判全文】
臺灣桃園地方法院民事裁定              96年度再易字第14號
抗  告  人  乙○○
相  對  人  甲○○○
            丁○○
            戊○○
            丙○○
上列當事人間確認租賃關係存在事件，抗告人對於本院民國96年
12月31日所為裁定提起抗告，本院裁定如下：
    主  文
抗告駁回。
抗告費用新台幣壹仟元由抗告人負擔。
    理  由
一、抗告意旨略以：抗告人前對於鈞院95年度簡上字第109 號判
    決提起再審之訴，經鈞院以96年度再易字第3 號受理後判決
    駁回確定。又抗告人認鈞院96年度再易字第3 號民事判決之
    認事用法顯有重大違誤，侵害抗告人權益甚深，故提出對之
    提起再審之訴，經鈞院以96年度再易字第14號受理後裁定駁
    回，爰遵原裁定末行之教示，依法提出抗告等語。
二、按再審之訴，法院認無再審理由，判決駁回後，不得以同一
    事由，對於原確定判決或駁回再審之訴之確定判決，更行提
    起再審之訴，民事訴訟法第498條之1定有明文。蓋再審之目
    的，原在匡正確定終局判決之不當，以保障當事人之權益，
    惟為避免當事人以同一事由對於原確定判決或駁回再審之訴
    之確定判決，一再提起再審之訴，致浪費司法資源，自應予
    限制（民事訴訟法第498 條之1 立法意旨參照）。又按再審
    之訴不合法者，法院應以裁定駁回之，民事訴訟法第502 條
    第1 項亦有明文，同法第507 條規定於對確定裁定聲請再審
    亦準用之。次按除再審程序別有規定外，再審之訴訟程序，
    準用各該審級訴訟程序之規定；又不得上訴於第三審法院之
    事件，其第二審法院所為裁定，不得抗告，民事訴訟法第50
    5 條及第484 條分別定有明文。查本件再審之訴，本院認抗
    告人前已以同一事由於本院96年度再易字第3 號案件中主張
    ，該案業經本院判決駁回確定，則抗告人自不得以同一事由
    提起本件再審，故予以駁回。又抗告人係為針對本院95年度
    簡上字第109 號判決提起再審，本院屬第二審法院，而該案
    係不得上訴第三審法院事件，則依上開規定，抗告人對於第
    二審法院所為裁定自不得提出抗告。故雖原裁定之末教示誤
    載為「如不服本裁定，應於收受送達後10日內向本院提出抗
    告狀」，然抗告人是否得抗告，悉依法律之規定為之，自不
    因原裁定教示錯誤，而使抗告人據此取得「抗告權」，故抗
    告人之抗告為不合法，應予駁回。
三、據上論斷，依民事訴訟法第95條、第78條、第498 條之1 、
    第502 條第1 項、第505 條、第507 條，裁定如主文。
中    華    民    國    97    年    7     月    23    日
                  民事第一庭  審判長法  官  郭琇玲
                                    法  官  吳爭奇
                                    法  官  陳雪玉
不得抗告。
以上正本與原本無誤。
中    華    民    國    97    年    8     月    6     日
                                    書記官   吳瓊英


司法院資訊處製作；財團法人民間司法改革基金會備份。
